【裁判字號】    98,訴,1126
【裁判日期】    981203
【裁判案由】    偽造文書等
【裁判全文】
臺灣高雄地方法院刑事判決              98年度訴字第1126號
公  訴  人  臺灣高雄地方法院檢察署檢察官
被      告  乙○○
上列被告因偽造文書等案件，經檢察官提起公訴（98年度偵字第
18411 號），本院判決如下：
    主  文
乙○○共同犯詐欺得利罪，累犯，處有期徒刑參月，如易科罰金
，以新臺幣壹仟元折算壹日。又收受贓物，累犯，處有期徒刑參
月，如易科罰金，以新臺幣壹仟元折算壹日。應執行有期徒刑伍
月，如易科罰金，以新臺幣壹仟元折算壹日。
    事  實
一、乙○○前因偽造文書案件，經本院以92年訴緝字第118 號判
    處有期徒刑1 年4 月確定；又因搶奪案件，經本院以92年訴
    字第2138號判處有期徒刑1 年6 月確定；再因竊盜案件，經
    本院分別以93年簡字第1641號、93年簡字第6431號均判處有
    期徒刑6 月確定；上開各罪經本院以93年聲字第3430號定其
    應執行刑為有期徒刑3 年5 月，復經本院以96年聲減字第
    1782號就竊盜罪之部份減為有期徒刑3 月，而於96年7 月13
    日縮短刑期假釋出監，於96年10月6 日保護管束期滿執行完
    畢，詎猶不知悔改。因丙○○（另行通緝中）意圖為自己不
    法之所有，於97年11月3 日15時許至高雄市○○區○○里○
    ○街28號之吳文州住處，乘吳文州在內午睡未將門戶關鎖之
    際，侵入其內（侵入住宅部份未據告訴），徒手竊取吳文州
    所有、內含其身分證、健保卡、駕照、提款卡、行照及現金
    新台幣（下同）3000餘元之皮夾1 只。丙○○竊得上開物品
    後，復基於偽造署押及偽造私文書進而行使之犯意、及基於
    意圖為自己不法利益之犯意聯絡，先於97年11月17日15 時
    許，持竊得之吳文州國民身份證前往高雄市苓雅區○○○路
    134 號之神腦國際中華電信高雄三多特約服務中心申辦行動
    電話門號，而在門號0000000000之中華電信股份有限公司
    （下稱中華電信）「行動電話業務申請書」第1 頁及第2頁
    之新用戶簽章欄、「中華電信第三代行動通信業務服務契約
    」用戶簽名欄、「通信費優惠方案同意書」之立同意書人欄
    及用戶切結欄內，各偽簽「吳文州」之簽名1 枚，共計5 枚
    。丙○○偽造完成上開申請書後，即將之連同前揭竊得之吳
    文州國民身分證及健保卡，一併交予該通訊行職員李佩樺辦
    理，以此方式行使上開偽造之申請書，李佩樺因陷於錯誤，
    誤認丙○○即係吳文州本人，遂將吳文州之國民身分證及健
    保卡影印存檔，並交付中華電信門號上開門號之SIM 卡共計
    1 張予丙○○。又於97年11月18日21時30分許，持竊得之吳
    文州國民身份證前往高雄市苓雅區○○○路134 號之神腦國
    際中華電信高雄四維特約服務中心申辦行動電話門號，而在
    門號0000000000之「行動電話業務申請書」第1 頁及第2
    頁之新用戶簽章欄、「中華電信第三代行動通信業務服務契
    約」用戶簽名欄內，各偽簽「吳文州」之簽名1 枚，共計3
    枚；門號0000000000之「行動電話業務申請書」第1 頁及
    第2 頁之新用戶簽章欄、「中華電信第三代行動通信業務服
    務契約」用戶簽名欄內，各偽簽「吳文州」之簽名1 枚，共
    計3 枚；門號0000 000000 之「行動電話業務申請書」第
    1 頁及第2 頁之新用戶簽章欄、「中華電信第三代行動通信
    業務服務契約」用戶簽名欄、「切結書」之立切結書人欄及
    內、各偽簽「吳文州」之簽名1 枚及指印1 枚，共計5 枚。
    丙○○偽造完成上開申請書後，即將之連同前揭竊得之吳文
    州國民身分證及健保卡，一併交予該通訊行職員王怡文辦理
    ，以此方式行使上開偽造之申請書，王怡文因陷於錯誤，誤
    認丙○○即係吳文州本人，遂將吳文州之國民身分證及健保
    卡影印存檔，並交付中華電信門號上開門號之SIM 卡共計3
    張予丙○○，以上均足以生損害於吳文州、及中華電信對行
    動電話申請人之審核及帳務管理之正確性。丙○○詐得上開
    行動電話SIM 卡後，即將之交予乙○○，乙○○明知丙○○
    所交付之上開行動電話門號SIM 卡來歷不明，顯係贓物，竟
    仍予以收受後，與丙○○政共同基於意圖為自己不法利益之
    犯意聯絡，自97年11月17日起至97年11月25日停話止，接續
    撥打上開行動電話0000000000、0000000000之門號，致中華
    電信行動電話通信系統誤認前開電話均係吳文州本人或經其
    同意使用之第三人所撥打，而為乙○○提供通話服務，並將
    通話費用計在吳文州帳下，乙○○因而取得免付通話費之不
    法利益216 元及8924元，共計9140元。後因吳文州發覺遭竊
    ，報警處理，始悉上情。
二、案經電信警察隊第三中隊、高雄市政府警察局甲○○○分局
    報告臺灣高雄地方法院檢察署檢察官偵查起訴。
    理  由
一、按被告以外之人於審判外之陳述，雖不符刑事訴訟法第159
    條之1 至之4 等4 條之規定，而經當事人於審判程序同意作
    為證據，法院審酌該言詞陳述或書面陳述作成時之情況，認
    為適當者，亦得為證據；又當事人、代理人或辯護人於法院
    調查證據時，知有刑事訴訟法第159 條第1 項不得為證據之
    情形，而未於言詞辯論終結前聲明異議者，視為有前項之同
    意，同法第159 條之5 定有明文。本案下列所引用之供述及
    非供述證據，業經本院依法踐行調查證據程序，公訴人、被
    告均不爭執各該證據之證據能力，且迄本院言詞辯論終結前
    未就上開證據之證據能力聲明異議，又查無依法應排除其證
    據能力之情形，是後述所引用證據之證據能力均無疑義，依
    法自有證據能力，均得作為本案證據，先予敘明。
二、上開犯罪事實，業據被告乙○○於本院審理中坦承不諱（見
    本院訴字卷第75頁背面、第78頁至第79頁），核與被害人即
    證人證人吳文州（見警一卷第1 頁至第3 頁、偵一卷第13頁
    至第17頁）、中華電信告訴代理人即證人蕭當興（見警一卷
    第5 頁至第6 頁）、神腦三多店服務人員即證人李佩樺（見
    警一卷第9 頁至第11頁、偵一卷第13頁至第17頁）、神腦四
    維店店長即證人王怡文（見警一卷第14頁至第16頁）、證人
    羅惟義（見警一卷第19頁至第22頁、偵一卷第13頁至第17頁
    ）於警詢及偵查中之證述相符，並有監視錄影器翻拍照片1
    幀（見警一卷第27頁）、高雄市政府警察局三民第一分局十
    全路派出所受理案件登記表影本1 紙（見警一卷第36頁）、
    行動電話業務申請書、中華電信股份有限公司第三代行動通
    信業務服務契約、通信優惠方案同意書、吳文州身分證及健
    保卡、切結書等資料影本（見警一卷第37頁至第54頁）、門
    動電話門號0000000000、0000000000、0000000000及000000
    0000雙向通聯紀錄查詢（見警一卷第56頁至第96頁）、電信
    費帳單2 紙（見警一卷第97頁至第98頁）可稽，足認被告自
    白與事實相符，被告犯行，洵堪認定，應依法論科。
三、核被告乙○○所為，係犯刑法第349 條第1 項之收受贓物罪
    及刑法第339 條第2 項之詐欺得利罪。又按共同正犯之成立
    ，祇須具有犯意之聯絡，行為之分擔，既不問犯罪動機起於
    何人，亦不必每一階段犯行，均經參與以自己犯罪之意思而
    參與，其所參與者雖非犯罪構成要件之行為，仍無解於共同
    正犯之罪責（最高法院34年上字第862 號、66年台上字第
    2527號判例意旨參照）。被告乙○○與同案被告間，就為自
    己免繳電信通訊費用之不法利益，而以無線方式盜用他人電
    信設備之部分有犯意聯絡及行為分擔，是此部份詐欺取財之
    犯行，應依刑法第28條之規定論以共同正犯。被告乙○○所
    犯上開2 罪間，犯意互殊、行為各別，應分論併罰。再被告
    乙○○有如事實欄所述之前科，有台灣高等法院被告前案紀
    錄表在卷可查，是其前受有期徒刑執行完畢後，5 年內故意
    再犯本件法定刑為有期徒刑以上刑之罪，為累犯，應依刑法
    第47條第1 項規定加重其刑。爰審酌被告乙○○四肢健全、
    身強力壯，並無不能正當營生之困難，竟貪圖不勞而獲，收
    受贓物，並利用手機業者查知手機門號遭人盜辦前之空檔，
    撥打手機門號與他人聯絡，獲取通訊服務之不法利益，惟量
    及被告乙○○犯罪所獲利益僅9140元，且犯後坦承犯行，非
    無悔意，及其犯罪之動機、目的、智識程度、生活狀況等一
    切情狀，量處如主文所示之刑，並諭知易科罰金之折算標準
    ，並定其應執行刑及諭知易科罰金之折算標準。。
據上論斷，應依刑事訴訟法第299 條第1 項前段，刑法第349 條
第1 項、第339 條第2 項、第28條、第47條第1 項、第41條第1
項前段、刑法第51條第5 款、刑法施行法第1 條之1 ，判決如主
文。
本案經檢察官黃齡慧到庭執行職務。
中    華    民    國    98    年    12    月    3     日
                  刑事第二庭    審判長法  官  吳進寶
                                      法  官  李昆南
                                      法  官  施盈志
以上正本證明與原本無異。
如不服本判決應於收受送達後10日內向本院提出上訴書狀，並應
敘述具體理由；如未敘述上訴理由者，應於上訴期間屆滿後20日
內向本院補提理由書（均須按他造當事人之人數附繕本）「切勿
逕送上級法院」。
中    華    民    國    98    年    12    月    3     日
                                     書記官  林雅婷
附錄本判決論罪之法條：
刑法第339條（普通詐欺罪）
意圖為自己或第三人不法之所有，以詐術使人將本人或第三人之
物交付者，處 5 年以下有期徒刑、拘役或科或併科 1 千元以下
罰金。
以前項方法得財產上不法之利益或使第三人得之者，亦同。
前二項之未遂犯罰之。
刑法第349條（普通贓物罪）
收受贓物者，處 3 年以下有期徒刑、拘役或 5 百元以下罰金。
搬運、寄藏、故買贓物或為牙保者，處 5 年以下有期徒刑、拘役
或科或併科 1 千元以下罰金。
因贓物變得之財物，以贓物論。

司法院資訊處製作；財團法人民間司法改革基金會備份。
